# 目前IPO报告应交税费负数如何列报？

提问人：zengfengxia 时间：2012-05-28 15:28:07
我理解，解释五号针对应交税费借方余额的列报不是新规定，只是再次强调，按企业会计准则本就应当这样列报。

回答人：chenyiwei
赞同此观点。解释 5 号应该很快就会发布。另外补充一下：对列报为资产的应交税费借方余额，应关注其减值问题，例如对于可预见的未来没有足够销项税额产生的情况下（例如某些行业特点决定），需计提减值准备。